臺灣高等法院花蓮分院刑事裁定           100年度抗字第82號
抗  告  人
即 受刑 人  陳玉雄
上列抗告人因聲請撤銷緩刑宣告案件，不服中華民國100年7月22
日臺灣花蓮地方法院100年度撤緩字第46號裁定，提起抗告，本
院裁定如下：
    主  文
抗告駁回。
    理  由
一、本件抗告意旨略以：抗告人即受刑人陳玉雄以開始給付被害
    人家屬余勝貴每月新臺幣（下同）5,000元整，並提出台北
    華江橋郵局郵政國內匯款執據一張，匯款金額5,000元，匯
    款日期為100年7月8日（參本院附卷）以為證明，故不服原
    審法院撤銷緩刑宣告之裁定，於法定期間提起抗告云云。
二、按緩刑之宣告，得斟酌情形，命犯罪行為人向被害人支付相
    當數額之財產或非財產上之損害賠償；又受緩刑之宣告，違
    反第74條第2項第1款至第8款所定負擔情節重大，足認原宣
    告之緩刑難收其預期效果，而有執行刑罰之必要者，得撤銷
    其宣告，刑法第74條第2項第3款、第75條之1第1項第4款分
    別定有明文。又緩刑宣告是否得撤銷，除須符合刑法第75條
    之1第1項各款之要件外，該條並採裁量撤銷主義，賦予法院
    撤銷與否之權限，特於第一項規定實質要件為「足認原宣告
    之緩刑難收其預期效果，而有執行刑罰之必要」，供作審認
    之標準。亦即於上揭「得」撤銷緩刑之情形，法官應依職權
    本於合目的性之裁量，妥適審酌被告所犯前後數罪間，關於
    法益侵害之性質、再犯之原因、違反法規範之情節是否重大
    、被告主觀犯意所顯現之惡性及其反社會性等情，是否已使
    前案原為促使惡性輕微之被告或偶發犯、初犯改過自新而宣
    告之緩刑，已難收其實效而定。
三、經查：
  (一)抗告人陳玉雄前因犯傷害案件，經本院於97年12月15日以97
    年度上訴字第186號判決判處有期徒刑6月緩刑5年，並應於
    緩刑期內依本院97年度附民字第14號和解筆錄賠償被害人家
    屬160萬元（即自97年11月10日起，每月10日由抗告人自行
    匯款5,000元至余聖貴在泰山郵局00000000000000帳號）於
    97年12月15日確定在案，有該判決及臺灣高等法院被告前案
    紀錄表附卷可稽。惟抗告人經臺灣花蓮地方法院檢察署通知
    其依上開判決所定緩刑條件執行，並定期檢附給付證明，然
    受刑人僅支付1萬5,000元，之後未再支付款項與被害人家屬
    ，此有臺灣花蓮地方法院檢察署98年1月20日花檢家庚98執
    緩19字第01145號函及100年6月28日被害人家屬余聖貴之訊
    問筆錄在卷足憑。
  (二)抗告意旨雖稱已開始給付被害人家屬余聖貴賠償金等語，並
    提出前揭台北華江橋郵局郵政國內匯款執據一張附卷。然該
    匯款執據上之受款人姓名為余世鴻，匯款帳號為0000000000
    0000，核與上開和解筆錄所載之受款人為余聖貴，匯款帳號
    為泰山郵局00000000000000帳號相異；此外，被害人家屬余
    聖貴於臺灣花蓮地方法院檢察署98年度執緩字第19號100年6
    月28日訊問時，明白指述，抗告人自97年11月10日起至今，
    僅給付1萬5,000元之賠償金，尚有158萬5,000元未支付等語
    ，有前述訊問筆錄可稽；反之，抗告人除未能提出其他足供
    佐證抗告人有按上開和解筆錄所載，遵期履行給付賠償金之
    憑據外，亦未能說明或提出有何不可歸責於抗告人致無法按
    期履行之理由與證據，應可認自判決確定之日起至今，長達
    數年期間，抗告人僅履行3期之定期賠償，迨檢察官於100年
    7月1日製作「聲請撤銷緩刑聲請書」後，始於100年7月8日
    為上揭匯款；準此，抗告人確實未能遵期履行本院首揭判決
    所定緩刑內容之條件，又非無力清償，仍故意不履行其負擔
    ，依抗告人無正當理由而拒絕履行等主客觀情狀，足認抗告
    人違反確定判決所定負擔之情節重大，與刑法第75條之1第1
    項第4款之規定相符。
  (三)從而，原審法院認原宣告之緩刑難收其預期效果，有執行刑
    罰之必要，而裁定撤銷抗告人之緩刑宣告，核無不合，抗告
    意旨求予撤銷原裁定，為無理由，應予駁回。
據上論結，應依刑事訴訟法第412條前段，裁定如主文。
中    華    民    國    100    年    9    月    20    日
                  刑事庭審判長法  官  謝志揚
                              法  官  李水源
                              法  官  黃玉清
以上正本證明與原本無異。
本件不得再抗告。
中    華    民    國   100    年    9     月    20    日
                              書記官  黃琪瑋